臺灣高等法院民事裁定
109年度勞聲字第61、62、63號
聲　請　人　姜榮昇　　住○○市○○區○○路000巷00號1樓　
上列聲請人因對如附表「本院審理案號」欄所示事件聲請再審，
並聲請訴訟救助，本院裁定如下：
    主  文
聲請駁回。
    理  由
一、按當事人無資力支出訴訟費用者，法院應依聲請，以裁定准
    予訴訟救助。但顯無勝訴之望者，不在此限，民事訴訟法第
    107條第1項定有明文。次按當事人因無資力支出訴訟費用而
    聲請訴訟救助者，關於無資力支出訴訟費用之事由，應提出
    可使法院信其主張為真實並能即時調查之證據，以釋明之，
    此觀民事訴訟法第109條第2項、第284條規定自明。所謂無
    資力支出訴訟費用，係指窘於生活，且缺乏經濟信用，並無
    籌措款項以支出訴訟費用之信用技能者而言（最高法院43年
    台抗字第152號判例意旨參照）。另按勞工符合社會救助法
    規定之低收入戶、中低收入戶，或符合特殊境遇家庭扶助條
    例第4條第1項之特殊境遇家庭，其聲請訴訟救助者，視為無
    資力支出訴訟費用。勞工主張有本法第14條第1項所定符合
    社會救助法規定之低收入戶、中低收入戶，或符合特殊境遇
    家庭扶助條例第4條第1項之特殊境遇家庭之事由，而聲請訴
    訟救助者，應釋明之。勞動事件法第14條第1項、勞動事件
    審理細則第12條第1項分別定有明文。是法院調查聲請人是
    否無資力支出訴訟費用，專就聲請人提出之證據為之，如聲
    請人未提出證據，或依其提出之證據，未能信其無資力支出
    訴訟費用之主張為真實，即應將其聲請駁回，並無派員調查
    之必要（最高法院108年台抗字第433號裁定意旨參照）。
二、經查：聲請人因與如附表所示「相對人」間訴訟救助聲請再
    審事件，不服如附表所示「原確定事件」欄之裁定，聲請再
    審，並聲請訴訟救助。聲請人雖主張其生活困難、目前無業
    且無收入、已失業8年及無固定資產等情，並提出107年度綜
    合所得稅各類所得資料清單、勞工保險被保險人投保資料表
    、全國財產稅總歸戶財產查詢清單、臺灣臺北地方法院108
    年度救字第302號裁定等資料，以為釋明。然上開所得資料
    清單、財產查詢清單，僅能證明聲請人名下無財產、107年
    度領有薪資所得新臺幣（下同）29,330元，尚不足以釋明聲
    請人確係窘於生活，且已缺乏籌措聲請再審裁判費1,000元
    之信用或技能，致無力支付本件應納之裁判費。又聲請人之
    勞工保險被保險人投保資料表，雖顯示其自100年1月28日退
    保，然其於107年間仍有薪資所得，是該勞工保險投保資料
    表，並不足以釋明聲請人無資力繳納聲請再審裁判費1,000
    元。而臺北地院108年度救字第302號裁定固准許聲請人於另
    案訴訟救助之聲請，惟無拘束本院之效力，況該裁定係針對
    訴訟事件之訴訟費用而為，與本件聲請再審裁判費1,000元
    ，亦不相同。聲請人復未釋明具備勞動事件法第14條第1項
    規定符合社會救助法規定之低收入戶、中低收入戶，或符合
    特殊境遇家庭扶助條例第4條第1項之特殊境遇家庭資格，得
    就本件聲請訴訟救助者，視為無資力支出訴訟費用。揆諸首
    揭說明，其所為訴訟救助之聲請，即無從准許，應予駁回。
三、據上論結，本件聲請為無理由，爰裁定如主文。
中　　華　　民　　國　　109 　年　　4　　月　　 30　　日
                  勞動法庭
                      審判長法  官  黃雯惠
                            法  官  石有為
                            法  官  林佑珊
附表：
編號 本院審理案號 本件訴訟救助案號 相對人 原確定事件 1 109年度聲再字第39號 109年度勞聲字第61號 幸福保全股份有限公司 109年2月12日109年度勞聲字第19號裁定 2 109年度聲再字第40號 109年度勞聲字第62號 璞漢公寓大廈管理維護股份有限公司 109年2月12日109年度勞聲字第20號裁定 3 109年度聲再字第41號 109年度勞聲字第63號 僑福保全股份有限公司 109年2月12日109年度勞聲字第21號裁定 

正本係照原本作成。
如不服本裁定，應於收受送達後10日內向本院提出抗告狀，並應
繳納抗告費新臺幣１千元。
中　　華　　民　　國　　109 　年　　4 　　月　　30　　日

 　　　　　　書記官  張永中